臺灣桃園地方法院簡易判決
                                   111年度壢簡字第1737號
聲  請  人  臺灣桃園地方檢察署檢察官
被      告  梁盛信




上列被告因違反毒品危害防制條例案件，經檢察官聲請以簡易判
決處刑（111年度偵字第34101號），本院判決如下：
    主  文
梁盛信持有第二級毒品，處拘役參拾日，如易科罰金，以新臺幣
壹仟元折算壹日。扣案如附表編號1所示之物暨包裝袋壹只，均
沒收銷燬。
    事實及理由
一、梁盛信明知大麻係毒品危害防制條例第2條第2項第2款所規
    定之第二級毒品，非經許可不得持有，竟基於持有第二級毒
    品之犯意，於民國110年6、7月間之不詳時間，在桃園市中
    壢區凱悅KTV附近之不詳地點，向真實姓名年籍不詳綽號「
    小育」之成年男子，以新臺幣（下同）2萬元購得如附表所
    示之毒品，而非法持有如附表編號1所示含第二級毒品大麻
    之毒品咖啡包1包。嗣於110年8月17日上午11時31分許，因
    另案為警持搜索票至桃園市○○區○○里0鄰○○路0段000巷00弄0
    號搜索，內當場查獲其持有含第二級毒品大麻之毒品咖啡包
    1包，始悉上情。
二、上開犯罪事實，業據被告梁盛信於警詢及偵訊時坦承不諱，
    並有桃園市政府警察局平鎮分局扣押筆錄、扣押物品目錄表
    、扣押物品收據、桃園市○○○○○○鎮○○○○○○○○○○○○○號對照表
    、臺北榮民總醫院110年10月1日北榮毒鑑字第C0000000號毒
    品成分鑑定書（檢體編號：110FF-386號）、內政部警政署
    刑事警察局111年1悅26日刑鑑字第1108012906號鑑定書及台
    灣檢驗科技股份有限公司濫用藥物檢驗報告（報告編號：UL
    /2021/00000000）等件在卷可稽，足認被告之自白與事實相
    符，是被告犯嫌洵堪認定，應依法論科。
三、按大麻屬毒品危害防制條第2條第2項第2款所定之第二級毒
    品，不得持有，而被告持有之大麻數量未達純質淨重20公克
    以上，是核其所為，係犯毒品危害防制條例第11條第2項之
    持有第二級毒品罪。
四、爰以行為人之責任為基礎，審酌被告無視於政府所推動之禁
    毒政策，漠視毒品對社會秩序產生之危害、對自身健康可能
    形成之戕害，無故持有大麻，應予非難，惟念其犯後終能坦
    承犯行，態度尚可，並參以被告犯罪動機、目的、手段、生
    活狀況、品行、智識程度及持有毒品之數量等一切情狀，量
    處如主文所示之刑，並諭知易科罰金之折算標準。
五、扣案如附表編號1所示之物經鑑驗確含第二級毒品大麻成分
    ，有臺北榮民總醫院110年10月1日北榮毒鑑字第C0000000號
    毒品成分鑑定書在卷可稽（見偵卷第47頁），是不問屬於犯
    人與否，應依毒品危害防制條例第18條第1項前段規定宣告
    沒收銷燬；又盛裝前開第二級毒品之包裝袋1個，因沾附有
    該盛裝之毒品難以完全析離，自應整體視為查獲之第二級毒
    品，併依毒品危害防制條例第18條第1項前段規定宣告沒收
    銷燬。至因鑑驗用罄部分，既已滅失，無庸另為沒收銷燬之
    諭知。
六、據上論斷，應依刑事訴訟法第449條第1項前段、第3項、第4
    54條第2項，逕以簡易判決處刑如主文。
七、如不服本判決，應於判決送達後20日內，向本院提出上訴狀
    ，上訴於本院第二審合議庭（應附繕本）。
本案經檢察官李佳紜聲請簡易判決處刑。
中    華    民    國   111    年     9    月    28    日
                  刑事第十四庭    法  官      劉得為
以上正本證明與原本無異。
如不服本判決，應於判決送達後20日內向本院提出上訴狀（應附
繕本）。
　　　　　　　　　　　　　　    　書記官　　　林思妤　
中　　華　　民　　國　　111 　年　　9 　　月　　28　　日
附表：
編號 物品外觀及數量 鑑驗結果 1 紅色miu miu品牌字樣白色包裝袋內含黃色粉末1包 ⑴毛重2.8764公克、淨重1.9846公克、驗餘量0.6121公克。 ⑵檢出大麻內含如下：①四氫大麻酚、②大麻酚、③3,4-亞甲基雙氧苯基乙基胺丁酮、④硝甲西泮。 2 橘色粉末1包 ⑴毛重2.5367公克、淨重1.9303公克、驗餘量0.7088公克。 ⑵檢出成分：①3,4-亞甲基雙氧苯基乙基胺丁酮、②愷他命、③4-甲基甲基卡西酮、④硝甲西泮。 3 粉紅色粉末1包 ⑴毛重7.5225公克、淨重6.6452公克、驗餘量4.9482公克。 ⑵檢出成分：①3,4-亞甲基雙氧苯基乙基胺丁酮、②愷他命、③硝甲西泮、④二甲基碸。 4 淡橘色粉末1包 ⑴毛重7.9715公克、淨重7.5353公克、驗餘量6.0618公克。 ⑵檢出成分：①3,4-亞甲基雙氧苯基乙基胺丁酮、②硝甲西泮、③硝西泮、耐妥眠。 
所犯法條：
毒品危害防制條例第11條
持有第一級毒品者，處 3 年以下有期徒刑、拘役或新臺幣 30
萬元以下罰金。
持有第二級毒品者，處 2 年以下有期徒刑、拘役或新臺幣 20
萬元以下罰金。
持有第一級毒品純質淨重十公克以上者，處 1 年以上 7 年以下
有期徒刑，得併科新臺幣 1 百萬元以下罰金。
持有第二級毒品純質淨重二十公克以上者，處 6 月以上 5 年以
下有期徒刑，得併科新臺幣 70 萬元以下罰金。
持有第三級毒品純質淨重五公克以上者，處 2 年以下有期徒刑
，得併科新臺幣 20 萬元以下罰金。
持有第四級毒品純質淨重五公克以上者，處 1 年以下有期徒刑
，得併科新臺幣 10 萬元以下罰金。
持有專供製造或施用第一級、第二級毒品之器具者，處 1 年以
下有期徒刑、拘役或新臺幣 10 萬元以下罰金。